【裁判字號】    92,易,922
【裁判日期】    920902
【裁判案由】    毀損
【裁判全文】
臺灣臺南地方法院刑事判決                          九十二年度易字第九二二號
    公  訴  人  臺灣台南地方法院檢察署檢察官
    被      告  乙○○○
    被      告  丙○○
右列被告因毀棄損壞案件，經檢察官提起公訴 (九十二年度偵字第二八七三號)，本
院判決如左：
    主  文
丙○○連續損害他人之自小客車左前門車窗、右方後視鏡、車頭右側葉子板，足生損
害於他人，處拘役貳拾伍日，如易科罰金，以參佰元折算壹日。
乙○○○無罪。
    事  實
一、丙○○於民國九十二年一月二十七日十九時許，駕駛乙○○○所有車號五Ｗ-四
    二０六號自小客車搭載乙○○○，途經臺南市○○路地○道時，因不滿甲○○所
    駕駛車號ＴＰ-七五八七號自小客車（所有人為林國中）險擦撞其車，乃基於毀
    損之概括犯意，先以易開罐空罐丟擲甲○○所駕輛前開車子之左前門車窗玻璃，
    使該車窗喪失開關之效用，致甲○○受有財產損害。嗣丙○○因不滿甲○○駕車
    在臺南市○○○路○段與東門路口處停車等候紅燈時下車請其停車，乃承前揭毀
    損之犯意，逕行下車以拳打腳踢方式敲打甲○○所駕駛前開自小客車之右方後視
    鏡、車頭右側葉子板等處，導致其右方後視鏡損壞喪失功能及車頭右側葉子板凹
    陷，致甲○○受有財產損害，始駕車離開，嗣經甲○○記下車牌號碼報警處理，
    始循線查獲上情。
二、案經甲○○、林國中訴由臺南市警察局第一分局報請臺灣臺南地方法院檢察署檢
    察官偵查起訴。
    理  由
壹、有罪部分
一、訊據被告丙○○對於右開時、地損害告訴人之前開車子之左前門車窗玻璃、右方
    後視鏡、車頭右側前葉子板（引擎蓋右上側）之事實白自不諱，並據同案被告乙○○○供承在卷，核與告訴人於警詢及偵查中指訴被告丙○○朝其前揭車子丟擲
    空罐致該車左前門車窗損害無法順利開關，並徒手毀壞該車之右後視鏡，及以腳
    踢該車之車頭右側之葉子板致該部分車體凹陷等情大致相符，並有告訴人提出其
    所駕駛自小客車受損情形照片四幀及車損估價單一紙附卷可佐，是被告之自白與
    事實相符，本件事證明確，其毀損犯行應堪認定。
二、核被告丙○○所為，係犯刑法第三百五十四條之毀損器物罪。其先後二個毀損犯
    行時間緊接，所犯罪名相同，顯係出於概括犯意為之，為連續犯，應依刑法第五
    十六條之規定以一罪論，並加重其刑。爰審酌被告並無前科，有臺灣臺南地方法
    院檢察署刑案資料查註紀錄表、臺灣高等法院被告全國前案紀錄表各一份在卷可
    按，素行得謂良好，告訴人所受之車損程度，犯罪之動機、目的、方法，迄未與
    告訴人等達成民事和解賠償損害，事後坦承犯行等一切情狀，量處如主文所示之
    刑，並諭知易科罰金之折算標準，以示懲儆。
三、至起訴書雖記載被告丙○○以丟擲易開罐及以拳打腳踢方式，毀損告訴人所駕駛
    之前開自小客車之前擋風玻璃、左右車門、左側車尾等多處車體致告訴甲○○受
    有損害云云，然按刑法上之毀損器物罪所謂「毀損」係指所毀損之物之全部或一
    部全部喪失效用而言，若該物尚未完全喪失其功能效用，即無由構成毀損器物罪
    ，刑法第三百五十四條定有明文。經查，訊據被告丙○○堅詞否認有毀損告訴人
    所駕駛之前開自小客車之前擋風玻璃及左側車尾等處，而告訴人所提出之車損照
    片中並未見擋風玻璃有所損毀，再告訴人車尾之刮痕尚難認係「徒手」之被告丙○○所為，且告訴人復未提出相當事證以實其說，是被告丙○○是否有毀損告訴
    人所駕駛自小客車之前揭部位，仍有相當之懷疑，基於罪疑唯輕原則，當為有利
    被告之認定。次查，縱認被告丙○○確有踢打前揭自小客車之左右車門部分，觀
    告訴人所提出之車子毀損照片，該車之左右車門並無凹陷及損壞情形，且該部位
    不需更換仍可使用，有告訴人提出之南都汽車股份有限公司估價單附卷可憑，是
    前揭自小客車之左右車門尚未完全喪失門的功能效用，另告訴人車輛加油孔旁之
    凹洞，並未使該車輛喪失效用，是亦難認達到毀損之程度，揆諸前揭規定，被告
    丙○○就該部分不構成毀損器物罪，公訴人所指容有誤會，然此部份既與前揭有
    罪部分有接續犯之實質上一罪關係，本院爰不另為無罪之諭知，併此敘明。
四、再公訴人認本案車牌號碼5W-4206號自小客車為被告乙○○○駕駛，被告丙○○
    為乘客云云，所憑者僅為告訴人之指述，然業為二被告所否認，而衡諸一般人之
    駕駛經驗，若車輛行駛途中險與他車擦撞，會憤怒下車砸他人車輛者皆為駕駛人
    ，在旁乘客鮮少會有此激烈反應，而本案若非被告丙○○開車，在該車輛亦非其
    所有之情況下，其反應何須較車主即被告乙○○○激烈？是應認被告二人陳述較
    為可採，而被告二人體型、身高、膚色相近，告訴人於夜間應有誤認之可能，公
    訴人僅憑告訴人之指述，遽認被告乙○○○為駕駛人，尚有誤會，應予更正。
貳、無罪部分
一、公訴意旨略以：被告乙○○○與丙○○，共同基於毀損他人財物之犯意聯絡，於
    九十二年二十七日十九時左右，在臺南市○○○路○段與東門路口處，見告訴人
    甲○○正在該處停車等候紅燈，二人便下車以拳打腳踢方式毀壞告訴人所駕駛車
    號ＴＰ∣七五八七號自小客車之右後照鏡及車頭右側，致告訴人受有損害，因認
    被告涉有刑法第三百五十四條之毀損罪嫌。訊據被告乙○○○否認有上開公訴人
    所指共同毀損物品之犯行，辯稱：當天是被告丙○○開車，而告訴人叫他們下車
    ，丙○○就下車踢告訴人之前開自小客車之車門、引擎蓋及右後視鏡，其下車拉
    開丙○○就離開，並沒有毀損告訴人之車子，也沒有丟飲料罐等語。而公訴人認
    被告乙○○○涉嫌，係僅以告訴人之指訴及其提供之前開自小客車受損照片四幀
    資為論據。
二、按犯罪事實應依證據認定之，無證據不得推定其犯罪事實。又不能證明被告犯罪
    者，應諭知無罪之判決，刑事訴訟法第一百五十四條、第三百零一條第一項分別
    定有明文。次按告訴人之告訴，係使被告受刑事訴追為目的，是其陳述是否與事
    實相符，仍應調查其他證據，以資審認，始得為不利被告之認定，最高法院五十
    二年台上字第一三００號著有判例可資參照。
三、經查，同案被告丙○○於警詢、偵查及本院審理中均供稱：當時只有其下車動手
    破壞告訴人之車子車門、引擎蓋及右後視鏡，而乙○○○有下車但沒有動手等情
    ，核與被告乙○○○之辯詞相符，是被告乙○○○之辯詞應可採信。而告訴人指
    訴被告乙○○○毀損其所駕駛之前開自小客車一事，除其個人片面指述外，其提
    出車子受損之照片尚不足為被告乙○○○確有為毀損犯行之直接證據，而其復未
    提出其他直接事證供本院調查被告乙○○○究有無與被告丙○○共同毀損車輛之
    事實，綜合以觀，實難僅憑告訴人片面指訴遽入人罪。此外，復查無其他積極證
    據足認被告乙○○○有何毀損犯行，不能證明被告乙○○○犯罪，揆諸首揭說明
    ，自應為其無罪之諭知。
據上論斷，應依刑事訴訟法第二百九十九條第一項前段、第三百零一條第一項，刑法
第五十六條、第三百五十四條、第四十一條第一項前段、罰金罰鍰提高標準條例第一
條前段、第二條判決如主文。
本案經檢察官陳明進到庭執行職務。
中      華      民      國      九十二      年      九    月    二      日
                                  臺灣臺南地方法院刑事第五庭
                                              法  官  石家禎
右正本證明與原本無異。
如不服本判決，應於判決送達後十日內，向本院提出上訴狀。
                                              書記官  凌昇裕
中      華      民      國      九十二      年      九    月    二      日
附錄本院論罪科刑之法條
刑法第三百五十四條毀棄、損壞前二條以外之他人之物或致令不堪用，足以生損害於
公眾或他人者，處二年以下有期徒刑、拘役或五百元以下罰金。


司法院資訊處製作；財團法人民間司法改革基金會備份。
